臺灣臺北地方法院臺北簡易庭裁定
111年度北秩聲字第11號
原處分機關  臺北市政府警察局信義分局

受處分人    黃淑嬌



上列異議人因違反社會秩序維護法案件，對於臺北市政府警察局
信義分局於民國111年2月21日所為之處分（北市警信分刑字第11
13006271號）聲明異議，本院裁定如下：
    主  文
異議駁回。
    理  由
一、按被處罰人不服警察機關之處分者，得於處分書送達之翌日
    起五日內聲明異議。聲明異議，應以書狀敘明理由，經原處
    分之警察機關向該管簡易庭為之，社會秩序維護法第55條定
    有明文。查原處分機關以北市警信分刑字第1113006271號處
    分書裁處受處分人新臺幣（下同）4,000元，並於民國111年
    2月25日送達受處分人住所地，有送達證書1紙可憑，異議人
    於111年3月1日向原處分機關聲明異議，並經原處分機關提
    出意見書函送本院，是異議人聲明異議，程序上並無不合。
二、原處分意旨略以：受處分人黃淑嬌於111年2月10日19時49分
    許，在臺北市○○區○○路0段000巷00號1樓，因與被害人朱巧
    苓口角糾紛，徒手施暴於被害人朱巧苓，以此方式加暴行於
    人，違反社會秩序維護法第87條第1款規定，因而裁處異議
    人罰鍰4,000元等語。　
三、聲明異議意旨略以：伊於上開時地與朱巧苓就父親西裝內襯
    修改一再延遲一事協調，因要求朱巧苓於期限內修好，朱巧
    苓語氣苛薄令人惱怒，故一時衝動作勢揮拳以制止朱巧苓，
    但因覺不妥，故雖有揮手但馬上停止動作，僅有手不小心接
    觸朱巧苓臉頰，並無用力揮打之力道，不構成暴力。且此實
    係因朱巧苓不當言語怒聲明異議人始導致，故聲明異議人並
    無加暴力於人之意，亦未達加暴力於人之程度，且聲明異議
    人之揮手動作並無用力，並無造成朱巧苓臉頰傷勢之可能。
    縱認聲明異議人有違反社會秩序維護法，考量聲明異議人之
    動機及目的、行為程度輕微，宜依社會秩序維護法第28條規
    定免罰或減輕處分，為此提出異議等語。
四、按加暴行於人者，處18,000元以下罰鍰，社會秩序維護法第
    87條第1款定有明文。又社會秩序維護法第87條第1款之立法
    意旨在於禁止一切暴行，以保護人之身體安全。故所謂加暴
    行於人，並不以受有傷害為要件，僅須朝他人為不法之攻擊
    即足當之。經查，異議人於上揭時、地對被害人朱巧苓臉頰
    徒手揮拳之事實，為聲明異議人警詢、聲明異議狀中所自承
    ，核與被害人朱巧苓警詢時之指證相符，並有監視器影像畫
    面暨擷取照片附卷可稽，堪認其有加暴行於人之非行。雖聲
    明異議人辯稱係因朱巧苓言語不當，始作勢揮拳制止對方，
    而不慎碰觸朱巧苓臉頰，並無傷害朱巧苓之意，朱巧苓臉頰
    亦無嚴重傷害等語，然觀諸現場監視器影片，聲明異議人確
    有身體前傾向朱巧苓，且以右手對朱巧苓揮拳之行為，自有
    對他人身體為不法攻擊之故意，且不論朱巧苓是否因此受傷
    ，依上開說明，均無礙於被移送人有違反前揭規定之認定，
    聲明異議人徒以其並無傷害人之念頭及行為置辯，並無可採
    。從而，原處分機關依社會秩序維護法第87條第1 款之規定
    ，處聲明異議人4,000元之罰鍰，於法並無不合。聲明異議
    人以前揭情詞指摘原處分不當，揆諸前開說明，本院認其聲
    明異議為無理由，應予駁回。
五、依社會秩序維護法第57條第2項前段，裁定如主文。
中　　華　　民　　國　　111 　年　　4 　　月　　29　　日
                  臺灣臺北地方法院臺北簡易庭
                              法　官  李宜娟
以上正本證明與原本無異。
本件不得抗告。 
中　　華　　民　　國　　111 　年　　4 　　月　　29　　日
                              書記官  官逸嫻